---
title: "CEA II"
author:
- "Hei Yin Kwok"
- "Karine Tavares Cruz"
- "Yugo Oyama"
date: "2/9/2021"
output: pdf_document
---


```{r setup, include=FALSE}
knitr::opts_chunk$set(echo = TRUE)
```

## Bibliotecas
```{r bibliotecas}
library(readxl) # ler excel
library(robustbase) #plotar boxplot
library(RColorBrewer) #baixar paleta de cores
library("summarytools") 
library(dplyr) # manipular bd
library(tidyr) # manipular bd
library(corrplot)

```



## Leitura dos dados
```{r leitura_dados}
bd <- read_excel("Dados.xlsx", sheet = "dados")
bd$grupo <- factor(bd$grupo)
bd$q4 <- factor(bd$q4)
bd$q5 <- factor(bd$q5)
bd$q7 <- factor(bd$q7)
bd$q8 <- factor(bd$q8)
head(bd)
```

## Funções
```{r funcoes}
plota_boxplot = function(col_box, titulos, densidade, tamanho=c(2,3)){

  par(mfrow=tamanho) # organiza a disposicao dos graficos
  for (i in 1:length(col_box)) {
    j <- eval(parse(text = paste0("bd$",col_box[i]))) # coluna i
    # adjbox(split(j,bd$grupo), col=cores, main = paste0(i," por grupo"))
        boxplot(j ~ bd$grupo,col=cores, main = paste0(titulos[i]," por grupo"), xlab='')

    boxplot(j, col=cores, main = paste0(titulos[i]," geral"), xlab='')
    if (densidade==T){
    plot(density(na.omit(j)), main = paste0(titulos[i]," geral"))}
  }
}

## Plota dispersões
plota_disp = function(col_disp, col_resp, titulos_disp, titulos_resp){


  grupo<-factor(bd$grupo)# organiza a disposicao dos graficos
  for (i in 1:length(col_disp)) {
    j <- eval(parse(text = paste0("bd$",col_disp[i]))) # coluna i
    for (k in 1:length(col_resp)) {
      l <- eval(parse(text = paste0("bd$",col_resp[k])))
      df<-data.frame(j, l, grupo)
      geral <- ggplot(df, aes(y = l, x =j)) +
      geom_point() +
      labs(x=titulos_disp[i], y=titulos_resp[k]) +
      theme_bw() +
      theme(legend.position = "None") 
      print(geral)
    
    fatiado <-ggplot(df, aes(y = l, x =j)) +
      geom_point(aes(colour = factor(grupo))) +
      facet_wrap("grupo") +
      labs(x=titulos_disp[i], y=titulos_resp[k]) +
      scale_color_brewer(palette = "Set2") +
      theme_bw() +
      theme(legend.position = "None")
    print(fatiado)
  }
}
}
```

## Categorizando Variáveis
```{r}

# Grupo
bd$grupo <- as.factor(bd$grupo)
bd$grupo <- plyr::mapvalues(bd$grupo,  from = c("1", "2", "3"), to = c("ave_dirige", "ave_nao_dirige", "controle"))

# Estado Civil
bd$estado_civil <- as.factor(bd$estado_civil)
bd$estado_civil <-plyr::mapvalues(bd$estado_civil,  from = c("1", "2", "3", "4"), to = c("solteiro", "casado", "viuvo", "divorciado"))

# Lado encefalico Acometido
bd$lado_encefalico_acometido <- as.factor(bd$lado_encefalico_acometido)
bd$lado_encefalico_acometido <- plyr::mapvalues(bd$lado_encefalico_acometido,  from = c("1", "2", "3"), to = c("direito", "esquerdo", "bilateral"))

# Lado Parétipo
bd$lado_paretico <- as.factor(bd$lado_paretico)
bd$lado_paretico <-plyr::mapvalues(bd$lado_paretico,  from = c("1", "2"), to = c("direito", "esquerdo"))

# Tipo do AVE
bd$tipo_ave <- as.factor(bd$tipo_ave)
bd$tipo_ave <-plyr::mapvalues(bd$tipo_ave,  from = c("0", "1", "2", "3", "4"), to = c("nao_há", "isquemico", "hemorragico", "misto", "lacunar"))


# Questão 4
bd$q4 <- as.factor(bd$q4)
bd$q4 <-plyr::mapvalues(bd$q4,  from = c("1", "2"), to = c("sim", "não"))

# Questão 5
bd$q5 <- as.factor(bd$q5)
bd$q5 <-plyr::mapvalues(bd$q5,  from = c("1", "2"), to = c("sim", "não"))

# Questão 7
bd$q7 <- as.factor(bd$q7)
bd$q7 <-plyr::mapvalues(bd$q7,  from = c("1", "2"), to = c("sim", "não"))

# Questão 8
bd$q8 <- as.factor(bd$q8)
bd$q8 <-plyr::mapvalues(bd$q8,  from = c("1", "2"), to = c("sim", "não"))


# Questão 9
bd$q9 <- as.factor(bd$q9)
bd$q9 <-plyr::mapvalues(bd$q9,  from = c("0", "1", "2", "3"), to = c("nenhum_pouco", "um_pouco", "muito", "extremamente"))

# chuva
bd$chuva <- as.factor(bd$chuva)
bd$chuva <- plyr::mapvalues(bd$chuva,  from = c("1", "2", "3"), to = c("sim", "não", "ultimo_caso"))

# noite
bd$noite <- as.factor(bd$noite)
bd$noite <- plyr::mapvalues(bd$noite,  from = c("1", "2", "3"), to = c("sim", "não", "ultimo_caso"))

# congestionamento
bd$congestionamento <- as.factor(bd$congestionamento)
bd$congestionamento <- plyr::mapvalues(bd$congestionamento,  from = c("1", "2", "3"), to = c("sim", "não", "ultimo_caso"))

# rush
bd$rush <- as.factor(bd$rush)
bd$rush <- plyr::mapvalues(bd$rush,  from = c("1", "2", "3"), to = c("sim", "não", "ultimo_caso"))


# Locais que Dirige
bd$locais <- as.factor(bd$locais)
bd$locais <- plyr::mapvalues(bd$locais,  from = c("1", "2", "3"), to = c("perto_de_casa", "perto de casa/qq lugar/não rodovia", "qq lugar/ rodovia"))


# Estereopsia
bd$estereopsia <- as.factor(bd$estereopsia)
bd$estereopsia <- plyr::mapvalues(bd$estereopsia,  from = c("1", "2"), to = c("sim", "não"))

# Visao Cromatica
bd$visao_cromatica <- as.factor(bd$visao_cromatica)
bd$visao_cromatica <- plyr::mapvalues(bd$visao_cromatica,  from = c("1", "2"), to = c("sim", "não"))

# Campimetria Periferica
bd$campimetria_periferica <- as.factor(bd$campimetria_periferica)
bd$campimetria_periferica <- plyr::mapvalues(bd$campimetria_periferica,  from = c("1", "2"), to = c("sim", "não"))

#EIAVD
bd$eiavd <- as.factor(bd$eiavd)


```


## Analise descritiva

### Parametros uteis
```{r parametros}
cores <- brewer.pal(3, "Set2")
col_names <- names(bd)

```


### Métricas gerais:
```{r metricas}
summary(bd)
bd %>% descr(., stats = c('mean','sd', 'min', 'q1', 'med', 'q3', 'max'), justify = "c",
                split.tables = 100, round.digits = 3, transpose = TRUE, headings = TRUE)


```

### Correlações:
```{r correlacoes}
cor(bd[sapply(bd, is.numeric)], use = "na.or.complete")

```


### Variaveis Categoricas
#### Deixou via, perdeu placa

```{r}
# Vezes que deixou a via com distrator
deixou_via_com = table(bd$grupo, bd$deixou_via_com_distrator)
deixou_via_com  # quantas pessoas cometeram x erros

aggregate(bd$deixou_via_com_distrator, by=list(Category=bd$grupo), FUN=sum) # quantos erros
# Vezes que perdeu a placa com distrator
perdeu_placa_com = table(bd$grupo, bd$perdeu_placa_com_distrator)
perdeu_placa_com # quantas pessoas cometeram x erros

aggregate(bd$perdeu_placa_com_distrator, by=list(Category=bd$grupo), FUN=sum) # quantos erros aconteceram
```


```{r}
#  SEM DISTRATOR

### Boxplots e Densidades
col_box <- c("tr_media_sem_distrator", "velocidade_sem_distrator ") # colunas que serao feitos boxplots

par(mfrow=c(2,3)) # organiza a disposicao dos graficos

plota_boxplot(col_box)

# Vezes que deixou a via
deixou_via_sem = table(bd$grupo, bd$deixou_a_via_sem_distrator)
deixou_via_sem
aggregate(bd$deixou_a_via_sem_distrator, by=list(Category=bd$grupo), FUN=sum)

# Vezes que perdeu a placa
perdeu_placa_sem = table(bd$grupo, bd$perdeu_placa_sem_distrator)
perdeu_placa_sem 
aggregate(bd$perdeu_placa_sem_distrator, by=list(Category=bd$grupo), FUN=sum)


```

#### Lado paretico
```{r}
bd$lado_paretico<-factor(bd$lado_paretico)
adjbox(split(bd$tr_media_com_distrator, bd$lado_paretico))
adjbox(split(bd$tr_media_sem_distrator, bd$lado_paretico))
adjbox(split(bd$velocidade_com_distrator, bd$lado_paretico))
adjbox(split(bd$velocidade_sem_distrator, bd$lado_paretico))
```

#### Tipo AVE (?)
```{r}

```

#### q9
```{r}
## Dispersao
col_disp <-  c("q9") # colunas que serao feitas grafico de dispersao
col_resp <- c("tr_media_com_distrator","tr_desvio_padrao_sem_distrator") # colunas com variaveis resposta
plota_disp(col_disp, col_resp)
```


```{r}
#boxplot(bd$q4,bd$tr_media_com_distrator)
plot(bd$q4,bd$tr_media_com_distrator)
plot(bd$q4,bd$tr_media_sem_distrator)
####  SEM DISTRATOR
#Vezes q deixou a via com distrator p/ q4: se envolveu em acidentes ou não
via_sem1<- table(bd$q4,bd$deixou_a_via_sem_distrator)
via_sem1  
aggregate(bd$deixou_a_via_sem_distrator, by=list(Category=bd$q4), FUN=sum)
```


```{r}
#Vezes q deixou a via com distrator p/ q5: se envolveu em acidentes ou não depois do AVE
via_sem2<- table(bd$q5,bd$deixou_a_via_sem_distrator)
via_sem2 
aggregate(bd$deixou_a_via_sem_distrator, by=list(Category=bd$q5), FUN=sum)
```


```{r}
#Vezes q deixou a via com distrator p/ q7: se tem dificuldade em dirigir 
via_sem3<- table(bd$q7,bd$grupo)
via_sem3
aggregate(bd$deixou_a_via_sem_distrator, by=list(Category=bd$q7), FUN=sum)
```


```{r}
#Vezes q deixou a via com distrator p/ q8: se dirige menos dps do AVE 
via_sem4<- table(bd$q8,bd$deixou_a_via_sem_distrator)
via_sem4 
aggregate(bd$deixou_a_via_sem_distrator, by=list(Category=bd$q8), FUN=sum)

plot(bd$q4,bd$tr_media_com_distrator)
plot(bd$q4,bd$tr_media_sem_distrator)


```


#### chuva   noite  congestionamento  rush Locais que Dirige

```{r}

chuva = table(bd$grupo, bd$chuva)
chuva
chisq.test(bd$grupo, bd$chuva)


noite = table(bd$grupo, bd$noite)
noite
chisq.test(bd$grupo, bd$noite)

congestionamento = table(bd$grupo, bd$congestionamento)
congestionamento
chisq.test(bd$grupo, bd$congestionamento)

rush = table(bd$grupo, bd$rush)
rush
chisq.test(bd$grupo, bd$rush)

locais = table(bd$grupo, bd$locais)
locais
chisq.test(bd$grupo, bd$locais)
```

#### Estereopsia
```{r}
estereopsia = table(bd$grupo, bd$estereopsia)
estereopsia
chisq.test(bd$grupo, bd$estereopsia)

adjbox(split(bd$"tr_media_com_distrator",bd$estereopsia), col=cores)
adjbox(split(bd$"tr_media_sem_distrator",bd$estereopsia), col=cores)
adjbox(split(bd$"velocidade_com_distrator",bd$estereopsia), col=cores)
adjbox(split(bd$"velocidade_sem_distrator",bd$estereopsia), col=cores)


```

#### Visao Cromatica
```{r}
v_c = table(bd$grupo, bd$visao_cromatica)
v_c
chisq.test(bd$grupo, bd$visao_cromatica)

adjbox(split(bd$"tr_media_com_distrator",bd$visao_cromatica), col=cores)
adjbox(split(bd$"tr_media_sem_distrator", bd$visao_cromatica), col=cores)
adjbox(split(bd$"velocidade_com_distrator", bd$visao_cromatica), col=cores)
adjbox(split(bd$"velocidade_sem_distrator", bd$visao_cromatica), col=cores)


```


#### Campimetria Periferica
```{r}
cp = table(bd$grupo, bd$campimetria_periferica)
cp

adjbox(split(bd$"tr_media_com_distrator", bd$campimetria_periferica), col=cores)
adjbox(split(bd$"tr_media_sem_distrator", bd$campimetria_periferica), col=cores)
adjbox(split(bd$"velocidade_com_distrator", bd$campimetria_periferica), col=cores)
adjbox(split(bd$"velocidade_sem_distrator", bd$campimetria_periferica), col=cores)

```

#### Posicionamento punho paretico e tornozelo paretico
```{r}
bd$posicionamente_punho_paretico<-factor(bd$posicionamente_punho_paretico)
bd$posicionamente_tornozelo_paretico<-factor(bd$posicionamente_tornozelo_paretico)

#plot()
adjbox(split(bd$tr_media_com_distrator, bd$posicionamente_punho_paretico))

adjbox(split(bd$tr_media_sem_distrator, bd$posicionamente_punho_paretico))

adjbox(split(bd$tr_media_com_distrator, bd$posicionamente_tornozelo_paretico))

adjbox(split(bd$tr_media_sem_distrator, bd$posicionamente_tornozelo_paretico))

adjbox(split(bd$velocidade_com_distrator, bd$posicionamente_punho_paretico))

adjbox(split(bd$velocidade_sem_distrator, bd$posicionamente_punho_paretico))

adjbox(split(bd$velocidade_com_distrator, bd$posicionamente_tornozelo_paretico))

adjbox(split(bd$velocidade_sem_distrator, bd$posicionamente_tornozelo_paretico))
```

### Variaveis numericas
#### idade, n doencas, escolareidades, ave meses
```{r}
col_box <- c("idade","n_doencas_associadas","escolaridade","ave_meses") # colunas que serao feitos boxplots

plota_boxplot(col_box)

```


```{r}
col_disp <-  c("idade","n_doencas_associadas","escolaridade","ave_meses") # colunas que serao feitas grafico de dispersao
col_resp <- c("tr_media_com_distrator","tr_desvio_padrao_sem_distrator") # colunas com variaveis resposta

plota_disp(col_disp, col_resp)
```

#### q1, q2, q3, q6

```{r}
# Boxplots e Densidades
  
col_box <- c("q1","q2","q3","q6") # colunas que serao feitos boxplots

plota_boxplot(col_box)
```

```{r}
col_disp <-  c("q1","q2","q3","q6") # colunas que serao feitas grafico de dispersao
col_resp <- c("tr_media_com_distrator","tr_desvio_padrao_sem_distrator") # colunas com variaveis resposta
plota_disp(col_disp, col_resp)
```
#### Dirigia Horas

```{r}
col_box <- c("dirigia_horas_antes", "dirige_horas_atual") # colunas que serao feitos boxplots

plota_boxplot(col_box)
```

```{r}
# Dispersao
col_disp <-  c("dirigia_horas_antes", "dirige_horas_atual") # colunas que serao feitas grafico de dispersao
col_resp <- c("tr_media_com_distrator","tr_desvio_padrao_sem_distrator") # colunas com variaveis resposta

plota_disp(col_disp, col_resp)
```

#### Dirigia Dias
```{r}

dias_antes = table(bd$grupo, bd$dirigia_dias_antes)
dias_antes

dias_atual = table(bd$grupo, bd$dirige_dias_atual)
dias_atual

```

#### Acuidade Visual
```{r}
## Dispersao
col_disp <-  c("acuidade_visual_d", "acuidade_visual_e") # colunas que serao feitas grafico de dispersao
col_resp <- c("tr_media_com_distrator","tr_media_sem_distrator") # colunas com variaveis resposta

plota_disp(col_disp, col_resp)

#dispersao
col_resp <- c("velocidade_com_distrator ","velocidade_com_distrator ") # colunas com variaveis resposta

plota_disp(col_disp, col_resp)


#perdas de placa distrator

acui_com_d = table(bd$acuidade_visual_d, bd$perdeu_placa_com_distrator)
acui_com_d

acui_sem_d = table(bd$acuidade_visual_d, bd$perdeu_placa_sem_distrator)
acui_sem_d

acui_com_e = table(bd$acuidade_visual_e, bd$perdeu_placa_com_distrator)
acui_com_e

acui_sem_e = table(bd$acuidade_visual_e, bd$perdeu_placa_sem_distrator)
acui_sem_e

#deixar via

via_com_d = table(bd$acuidade_visual_d, bd$perdeu_placa_com_distrator)
via_com_d
via_sem_d = table(bd$acuidade_visual_d, bd$perdeu_placa_sem_distrator)
via_sem_d


via_com_e = table(bd$acuidade_visual_e, bd$perdeu_placa_com_distrator)
via_com_e
via_sem_e = table(bd$acuidade_visual_e, bd$perdeu_placa_sem_distrator)
via_sem_e

```


#### Adaptometria
```{r}
adap = table(bd$grupo, bd$adaptometria)
adap

adjbox(split(bd$"tr_media_com_distrator", bd$adaptometria), col=cores)
adjbox(split(bd$"tr_media_sem_distrator", bd$adaptometria), col=cores)
adjbox(split(bd$"velocidade_com_distrator", bd$adaptometria), col=cores)
adjbox(split(bd$"velocidade_sem_distrator", bd$adaptometria), col=cores)


```


#### Variaveis dos membros pareticos e nao pareticos (pressao e adm)
```{r}
col_box <- c("preensao_palmar_paretico",'preensao_palmar_nao_paretico',"adm_flexao_de_ombro_paretico","adm_flexao_de_ombro_nao_paretico",'adm_flexao_de_cotovelo_paretico',"adm_extensao_de_cotovelo_nao_paretico","adm_tornozelo_paretico",'adm_tornozelo_nao_paretico')
plota_boxplot(col_box)
plota_disp(col_box,col_resp)

```

#### TUG, numero palavras
```{r}

col_box <- c("tug_simples_segundo", "tug_dupla_tarefa_segundos", "n_palavras_sentado", "n_palavras_em_pe") # colunas que serao feitos boxplots

plota_boxplot(col_box)

## Dispersao
col_disp <-  c("tug_simples_segundo", "tug_dupla_tarefa_segundos", "n_palavras_sentado", "n_palavras_em_pe") # colunas que serao feitas grafico de dispersao
col_resp <- c("tr_media_com_distrator","tr_media_sem_distrator") # colunas com variaveis resposta

plota_disp(col_disp, col_resp)

## Dispersao
col_disp <-  c("tug_simples_segundo", "tug_dupla_tarefa_segundos", "n_palavras_sentado", "n_palavras_em_pe") # colunas que serao feitas grafico de dispersao
col_resp <- c("velocidade_com_distrator","velocidade_sem_distrator") # colunas com variaveis resposta

plota_disp(col_disp, col_resp)

```


#### Adm Tornozelo Direito

```{r}

col_box <- c("adm_tornozelo_d") # colunas que serao feitos boxplots

plota_boxplot(col_box)

## Dispersao
col_disp <-  c("adm_tornozelo_d") # colunas que serao feitas grafico de dispersao
col_resp <- c("tr_media_com_distrator","tr_media_sem_distrator", "velocidade_com_distrator","velocidade_sem_distrator") # colunas com variaveis resposta

plota_disp(col_disp, col_resp)

```

#### Meem

``` {r}

col_box <- c("meem") # colunas que serao feitos boxplots

plota_boxplot(col_box)

## Dispersao
col_disp <-  c("meem") # colunas que serao feitas grafico de dispersao
col_resp <- c("tr_media_com_distrator","tr_media_sem_distrator", "velocidade_com_distrator","velocidade_sem_distrator") # colunas com variaveis resposta

plota_disp(col_disp, col_resp)

```

#### Atenção Automática, Velocidade De Processamento, Atenção Controlada, Atenção Executiva

```{r}

## Tempos

col_box <- c("fdt_atencao_automatica_tempo", "velocidade_processamento_tempo", "atencao_controlada_tempo", "atencao_executiva_tempo") # colunas que serao feitos boxplots

plota_boxplot(col_box)

## Dispersao
col_disp <-  c("fdt_atencao_automatica_tempo", "velocidade_processamento_tempo", "atencao_controlada_tempo", "atencao_executiva_tempo") # colunas que serao feitas grafico de dispersao
col_resp <- c("tr_media_com_distrator","tr_media_sem_distrator") # colunas com variaveis resposta

plota_disp(col_disp, col_resp)

## Dispersao
col_disp <-  c("fdt_atencao_automatica_tempo", "velocidade_processamento_tempo", "atencao_controlada_tempo", "atencao_executiva_tempo") # colunas que serao feitas grafico de dispersao
col_resp <- c("velocidade_com_distrator","velocidade_sem_distrator") # colunas com variaveis resposta

plota_disp(col_disp, col_resp)

## ERROS:

atencao_automatica = table(bd$grupo, bd$atencao_automatica_erros_total)
atencao_automatica
aggregate(bd$atencao_automatica_erros_total, by=list(Category=bd$grupo), FUN=sum)

velocidade_processamento = table(bd$grupo, bd$velocidade_processamento_erros_total)
velocidade_processamento
aggregate(bd$velocidade_processamento_erros_total, by=list(Category=bd$grupo), FUN=sum)


atencao_controlada = table(bd$grupo, bd$atencao_controlada_erros_total)
atencao_controlada
aggregate(bd$atencao_controlada_erros_total, by=list(Category=bd$grupo), FUN=sum)


atencao_executiva = table(bd$grupo, bd$atencao_executiva_erros_total)
atencao_executiva
aggregate(bd$atencao_executiva_erros_total, by=list(Category=bd$grupo), FUN=sum)

```

#### Inibição Total
``` {r}

col_box <- c("inibição_total") # colunas que serao feitos boxplots

plota_boxplot(col_box)

## Dispersao
col_disp <-  c("inibição_total") # colunas que serao feitas grafico de dispersao
col_resp <- c("tr_media_com_distrator","tr_media_sem_distrator", "velocidade_com_distrator","velocidade_sem_distrator") # colunas com variaveis resposta

plota_disp(col_disp, col_resp)

```

#### Flexibilidade
``` {r}

col_box <- c("flexibilidade_tempo") # colunas que serao feitos boxplots

plota_boxplot(col_box)

## Dispersao
col_disp <-  c("flexibilidade_tempo") # colunas que serao feitas grafico de dispersao
col_resp <- c("tr_media_com_distrator","tr_media_sem_distrator", "velocidade_com_distrator","velocidade_sem_distrator") # colunas com variaveis resposta

plota_disp(col_disp, col_resp)

```

#### Trail

``` {r}
## TEMPO
col_box <- c("trail_a_tempo", "trail_b_tempo") # colunas que serao feitos boxplots

plota_boxplot(col_box)

## Dispersao
col_disp <-  c("trail_a_tempo", "trail_b_tempo") # colunas que serao feitas grafico de dispersao
col_resp <- c("tr_media_com_distrator","tr_media_sem_distrator", "velocidade_com_distrator","velocidade_sem_distrator") # colunas com variaveis resposta

plota_disp(col_disp, col_resp)

#ERROS

trail_a_erros = table(bd$grupo, bd$trail_a_erros)
trail_a_erros
aggregate(bd$trail_a_erros, by=list(Category=bd$grupo), FUN=sum)


trail_b_erros = table(bd$grupo, bd$trail_b_erros)
trail_b_erros
aggregate(bd$trail_b_erros, by=list(Category=bd$grupo), FUN=sum)

## Dispersao
col_disp <-  c("trail_a_erros", "trail_b_erros") # colunas que serao feitas grafico de dispersao
col_resp <- c("tr_media_com_distrator","tr_media_sem_distrator", "velocidade_com_distrator","velocidade_sem_distrator") # colunas com variaveis resposta

plota_disp(col_disp, col_resp)
```

#### Frey
``` {r}

col_box <- c("frey_copia_tempo", "frey_evocacao3_tempo", "frey_evocacao30_tempo") # colunas que serao feitos boxplots

plota_boxplot(col_box)

## Dispersao
col_disp <-  c("frey_copia_tempo", "frey_evocacao3_tempo", "frey_evocacao30_tempo") # colunas que serao feitas grafico de dispersao
col_resp <- c("tr_media_com_distrator","tr_media_sem_distrator", "velocidade_com_distrator","velocidade_sem_distrator") # colunas com variaveis resposta

plota_disp(col_disp, col_resp)

```


#### Tempo De Reação, Velocidade E Erros Com Distrator

```{r}
### Boxplots e Densidades
col_box <- c("tr_media_com_distrator", "velocidade_com_distrator ") # colunas que serao feitos boxplots
col_box <- c("tr_media_sem_distrator", "velocidade_sem_distrator ") # colunas que serao feitos boxplots
plota_boxplot(col_box)
```
```{r}
col_box<-c("tr_media_com_distrator")
titulos<-c('Tempo de Reação Com Distrator')
plota_boxplot(col_box, titulos, densidade = T, tamanho = c(1,3))

col_box<-c("tr_media_sem_distrator")
titulos<-c('Tempo de Reação Sem Distrator')
plota_boxplot(col_box, titulos, densidade = T, tamanho = c(1,3))
```


```{r}
col_resp<-c('tr_media_com_distrator', 'tr_media_sem_distrator')
col_disp<-c('velocidade_com_distrator', 'velocidade_sem_distrator')
titulos_disp <- c("Velocidade Com Distrator", "Velocidade Sem Distrator")
titulos_resp <- c("Tempo Médio Com Distrator", "Tempo Médio Sem Distrator")
dispersoes = plota_disp(col_disp, col_resp, titulos_disp, titulos_resp)
```


